臺灣臺北地方法院刑事判決　　　　　　　　　　　　　九十年度易字第一八四九號
　　公　訴　人　臺灣臺北地方法院檢察署檢察官
　　被　　　告　丁○○
右列被告因竊盜案件，經檢察官聲請簡易判決處刑（九十年度偵字第一七六０四號）
及移送併案審理（台灣板橋地方法院九十年度偵字第一八二一二號），本院認不宜以
簡易判決處刑並適用通常程序審判，判決如左：
    主      文
丁○○連續竊盜，累犯，處有期徒刑柒月。
扣案之鑰匙壹支沒收。
    事      實
一、丁○○前於民國八十六年間因違反麻醉藥品管理條例案件，經台灣板橋地方法院
    判處有期徒刑四月確定，於八十六年十二月十九日執行完畢，仍不知悔改，竟意
    圖為自己不法之所有，並基於概括犯意，（１）於九十年八月十八日十九時許，
    在台北市○○路靠近松江路附近，見乙○○所有之小松牌（型號ｐｃ２００－５
    ）挖土機一部置放該處，即以自己申請之行動電話0000000000聯絡甲○○，由甲○○之妻與其約定時間後，於九十年八月十九日五時許，甲○○駕駛
    拖板車到達挖土機置放處，丁○○交付鑰匙壹支，因該處為工地，無法上拖板車
    ，丁○○利用不知情之甲○○及其助手，將該挖土機開到台北市○○○路與松江
    路口，搬運上拖板車竊取得手後，並指示拖運至高速公路桃園縣新屋鄉，甲○○
    於拖運途中向丁○○詢問其老闆為何人及載運目的地，丁○○言詞閃爍，甲○○
    發現有異，便將前揭挖土機載往台北縣警察局新莊分局明志派出所報案，始為警
    查獲。
    （２）又於九十年十月二十二日二十時三十分許，在台北縣新莊市○○街中信國
    小旁，竊取陳蒼元所有ＫＳＡ－５３２號重機車，得手後占為己用，適陳蒼元於
    九十年十月二十七日在新莊市○○路與中信街發現，丁○○正發動該竊取機車欲
    離去時，陳蒼元上前拉住丁○○，二人拉扯後，丁○○趁隙棄車逃逸。（３）丁○○復基於同前概括犯意，於九十年十月二十八日八時十五分許，在台北縣新莊
    市○○○街二十六號前，趁張明松所有ＧＥ－四０八八號自小貨車車門未上鎖之
    際，侵入車內竊走ＮＯＫＩＡ  ３３１０型行動電話壹支，得手後逃逸，嗣於九
    十年十月二十八日十二時許，在台北縣新莊市○○○街一四二號前為警查獲，於
    丁○○身上起出前開行動電話。
二、案經台北縣警察局新莊分局移送臺灣臺北地方法院檢察署檢察官聲請簡易判決處
    刑。
    理      由
一、訊據被告矢口否認右揭竊盜犯行，辯稱：伊是受一個綽號「阿進」之人所託，他
    拿壹支鑰匙給我，叫伊交給卡車司機，扣案之行動電話是阿進所有，伊將行動電
    話賣給「阿進」，忘記去止付；又伊沒有偷機車，伊看到車子鑰匙沒有拿走，就
    發動車子，伊以為是報廢車；另伊在路上發現有一支行動電話，那支行動電話已
    經不能打了，伊才將它帶在身上云云，惟查：
（一）犯罪事實（１）部分：上揭挖土機一部，為告訴人乙○○所有，於九十年八月
      十九日凌晨遭竊走之事實，業據告訴人乙○○於警訊及本院審理時指陳在卷，
      並有贓物認領保管單、營利事業登記證（影本）、挖土機之進口報單（影本）
      各一紙附卷可憑；又查證人甲○○於偵查及本院審理時證稱：伊於九十年八月
      十九日五時許到達挖土機置放地點，丁○○已在該處等候，挖土機上到拖板車
      後，伊問他到何處，他說到桃園新屋，他坐在我旁邊，伊看他講話會發抖，伊
      感到怪怪的，便質問他，車子要到何處，他就開始亂講，又吞吞吐吐等語（見
      九十年九月二十六日偵訊筆錄、本院九十一年一月十日審理筆錄）；再查，經
      本院調閱門號0000000000之電話申請使用資料，其電話申請人即為
      被告丁○○本人，有台灣大哥大股份有限公司檢送之資料附卷可稽，被告迄無
      法提供綽號「阿進」之人真實姓名及其年籍資料，被告辯稱係受「阿進」所託
      一情，顯難採信，被告未經所有人同意利用不知情之人搬運他人之挖土機，並
      指示搬運至桃園，顯有不法所有之意圖。
（二）次查，犯罪事實（２）（３）部分，業據被告於警訊時坦承不諱，並據被害人
      陳蒼元、張明松於警訊時指述在卷，並有車輛竊盜、車牌失竊資料個別查詢報
      表、贓物認領保管單二紙附卷可憑；另查，被告於偵查中雖自承於車號ＫＳＡ
      －５３２號機車係於十月二十七日在中信國小竊得，惟查，前開機車於九十年
      十月二十二日在中信國小旁失竊，業據被害人陳蒼元指述在卷，被告所陳失竊
      地點與告訴人所陳失竊地點相同，足認該車並非他人竊得後再由被告下手竊得
      ，自應以告訴人所陳失竊時間為可採信，被告嗣後辯稱非其竊取云云，均不足
      採信，縱上事證，被告竊盜犯行堪以認定。
二、核被告所為，係犯刑法第三百二十條第一項之罪。被告前後三次竊盜犯行，時間
    緊接，觸犯構成要件相同，顯係基於概括犯意反覆為之，應依連續犯論以一罪，
    並加重其刑。犯罪事實（２）（３）部分雖未據公訴人起訴，然與起訴部分有裁
    判上一罪之關係，本院自得併予審理。另查，被告丁○○前因違反麻醉藥品管理
    條例案件，經台灣板橋地方法院判處有期徒刑四月確定，於八十六年十二月十九
    日執行完畢，有台灣高等法院檢察署刑案紀錄簡覆表附卷可憑，被告於前受有期
    徒刑執行完畢，五年內復犯有期徒刑以上之本罪，應依累犯規定加重其刑。爰審
    酌被告之品行、犯罪動機、目的、手段、所生之危害及犯罪後之態度等一切情狀
    ，量處如主文所示之刑。於九十年八月十九日查獲扣案之鑰匙壹支，係被告交付
    給證人甲○○，業據證人甲○○證述在卷，足認為被告所有供犯罪所用之物，併
    予宣告沒收；又九十年十月二十八日查扣之鑰匙壹支，被告堅稱非其所有，亦無
    其他積極證據證明為被告所有，爰不諭知沒收，附此敘明。
據上論結，應依刑事訴訟法第四百五十二條、第二百九十九條第一項前段，刑法第五
十六條、第三百二十條第一項、第四十七條、第三十八條第一項第二款、罰金罰鍰提
高標準條例第一條前段，判決如主文。
本案經檢察官丙○○到庭執行職務
中    華    民    國      九十一      年      一      月     二十四     日
                                  臺灣臺北地方法院刑事第三庭
                                      法  官  吳  淑  惠
右正本證明與原本無異。
如不服本判決，應於判決送達後十日內向本院提出上訴狀(應抄附繕本)。告訴人或被
害人如對於本判決不服者，應具備理由請求檢察官上訴，其上訴期間之計算係以檢察
官收受判決正本之日期為準。
                                      書記官  林  淑  卿
中    華    民    國      九十一      年      一      月     二十四     日
附錄本案論罪科刑法條全文
刑法第三百二十條：
一意圖為自己或第三人不法之所有，而竊取他人之動產者，為竊盜罪，處五年以下有
  期徒刑、拘役或五百元以下罰金。
二意圖為自己或第三人不法之利益，而竊佔他人之不動產者，依前項之規定處斷。
三前二項之未遂犯罰之。
